【裁判字號】    99,台上,4948
【裁判日期】    990805
【裁判案由】    違反毒品危害防制條例等罪
【裁判全文】
最高法院刑事判決            九十九年度台上字第四九四八號
上  訴  人  甲○○
上列上訴人因違反毒品危害防制條例等罪案件，不服台灣高等法
院中華民國九十九年五月三十一日第二審判決（九十九年度上訴
字第一八二七號，起訴案號：台灣板橋地方法院檢察署九十九年
度偵字第四四七四號），提起上訴，本院判決如下：
    主  文
上訴駁回。
    理  由
按刑事訴訟法第三百七十七條規定，上訴於第三審法院，非以判
決違背法令為理由，不得為之。是提起第三審上訴，應以原判決
違背法令為理由，係屬法定要件。如果上訴理由書狀並未依據卷
內訴訟資料，具體指摘原判決不適用何種法則或如何適用不當，
或所指摘原判決違法情事，顯與法律規定得為第三審上訴理由之
違法情形，不相適合時，均應認其上訴為違背法律上之程式，予
以駁回。又不服第一審判決而上訴於第二審法院者，依刑事訴訟
法第三百六十一條第二項規定，所提第二審「上訴書狀應敘述具
體理由」，為法律上應具備之程式；既稱「具體理由」，自須舉
出該案相關之具體事由，足為其所主張第一審判決有違法或不當
情事之所憑者，始克相當，如僅徒托空言或泛詞指摘第一審判決
認事用法或量刑不當、採證違法、判決不公等，即屬未敘述具體
理由，所提第二審上訴不合法律上之程式，依同法第三百六十七
條前段、第三百七十二條規定，得不經言詞辯論，由第二審法院
予以判決駁回。本件上訴人甲○○不服第一審判決論處共同販賣
第二級毒品共二罪刑（應執行有期徒刑四年），提起第二審上訴
之理由稱：「上訴人對於犯罪事實自始均未否認，故對原（即第
一審）判決之認定並無爭執。惟因於偵查中及審判中均自白犯罪
，並明確供出毒品來源，應有毒品危害防制條例第十七條第一項
及第二項減免事由之適用，故請求依法減免上訴人之刑責，改諭
較輕之刑，以利自新。」等語，有其所提上訴狀在原審卷內可稽
。原判決依卷內資料說明：(一)上訴人雖供稱毒品係來自「邱建瑋
」者，然並未提供該人之相關資料以供查證，本件亦未因而查獲
共同正犯「邱建瑋」其人，自無從依毒品危害防制條例第十七條
第一項規定減輕或免除其刑。(二)第一審判決理由業已說明：上訴
人於偵查及審判中均自白二次販賣第二級毒品犯行，均依毒品危
害防制條例第十七條第二項規定減輕其刑，並以其犯罪之情狀顯
可憫恕，再依刑法第五十九條減輕其刑等情，上訴意旨係就此再
為請求。原判決因認上訴人之第二審上訴理由，並未舉出第一審
判決有何違法或不當之具體事由，揆諸前開說明，屬未敘述具體
理由，所提第二審上訴不合法律上之程式，爰不經言詞辯論，逕
以判決駁回。從形式上觀察，原判決並無違背法令之處。上訴意
旨指摘原審未調查該「邱建瑋」者，有調查未盡之違法云云，顯
非依據卷證資料執為指摘之合法第三審上訴理由。至上訴意旨另
謂原判決未經言詞辯論程序，即逕行駁回，亦有不當云云，則係
誤解第二審上訴書狀應敘述之具體理由涵意與相關之法律規定，
核與首揭得為第三審上訴理由之違法情形，不相適合。本件上訴
違背法律上之程式，應予駁回。
據上論結，應依刑事訴訟法第三百九十五條前段，判決如主文。
中    華    民    國  九十九  年    八    月    五    日
                      最高法院刑事第十庭
                          審判長法官  花  滿  堂
                                法官  黃  正  興
                                法官  陳  東  誥
                                法官  林  錦  芳
                                法官  洪  昌  宏
本件正本證明與原本無異
                                      書  記  官
中    華    民    國  九十九  年    八    月    九    日
                                                      V

司法院資訊處製作；財團法人民間司法改革基金會備份。
